# 租赁会计cpa

提问人：snaiytb 时间：2014-12-27 22:01:18
就出租人而言：如何理解“由于在计算内含报酬率时已经考虑了初始直接费用的因素，为了避免未实现融资收益高估，在初始确认时应对未实现融资收益进行调整”？谢谢

回答人：chenyiwei
也就是将初始直接费用借记“长期应收款——利息调整”，即作为对长期应收款初始计量金额的调整，将初始直接费用计入长期应收款的初始计量金额中。

提问人：snaiytb 时间：2014-12-27 23:09:09
陈老师：请教一个问题——融资租赁，就出租人而言，初始直接费用为什么要计入＂长期应收款——应收融资租赁款＂中，之后还需要因为这个原因，对未实现融资收益进行调整，防止高估为实现融资收益呢？谢谢　学生：１２级ｓｎａｉ全日制

回答人：chenyiwei
这是金融资产初始计量的一般原则，见CAS 22第三十条：“......对于其他类别的金融资产或金融负债，相关交易费用应当计入初始确认金额。”